臺灣苗栗地方法院刑事判決　　　　　　　 96年度訴字第318號
公　訴　人　臺灣苗栗地方法院檢察署檢察官
被　　　告　乙○○
　　　　　　　　　　　號
　　　　　　　　　　（另案於臺灣台中監獄苗栗分監執行中）
上列被告因竊盜等案件，經檢察官提起公訴（96年度偵字第463
、1741號），本院合議庭裁定由受命法官獨任進行簡式審判程序
，判決如下：
    主  文
乙○○犯收受贓物罪，累犯，處有期徒刑參月，減為有期徒刑壹
月又拾伍日。又犯行使偽造私文書罪，累犯，處有期徒刑壹年肆
月，減為有期徒刑捌月，偽刻「丙○○」印章壹顆、「和信ON L
INE 服務申請表」上偽造「丙○○」印文貳枚，均沒收。應執行
有期徒刑玖月，偽刻「丙○○」印章壹顆、「和信ON LINE 服務
申請表」上偽造「丙○○」印文貳枚，均沒收。
　　事  實
一、乙○○前因妨害自由、偽造文書、毒品危害防制條例、偽造
    文書、竊盜、竊盜、毒品危害防制條例等案件，經本院分別
    判處有期徒刑7 月、1 年、5 月、4 月、10月、6 月、6 月
    確定，嗣經定執行刑為3 年8 月，入監執行後於民國94年9
    月23日假釋出獄，於95年1 月1 日假釋期滿未經撤銷視為執
    行完畢。乙○○於96年1 月9 日晚上9 時許，在苗栗縣苗栗
    市新勢里新勝11之1 號住處，明知甲○○（已審結）所持有
    丙○○、丁○○身分證、健保卡，均係甲○○所竊取，仍基
    於收受贓物之犯意，要求甲○○贈送，甲○○即將上開身分
    證、健保卡送給乙○○。乙○○嗣即基於意圖為自己不法所
    有及行使偽造私文書之犯意，傳真丙○○之身分證及健保卡
    至和信電訊股份有限公司之某經銷公司，並授權不知情之經
    銷公司人員代刻丙○○之印章，蓋用2 枚印文於「和信ON L
    INE 服務申請表」上，以表示該申請表是由丙○○所申請、
    填具，使和信電訊股份有限公司陷於錯誤，寄送含門號0000
    000000之行動電話1 支予乙○○使用，足以生損害於丙○○
    及和信電訊股份有限公司。嗣經警接獲線報後，於96年1 月
    12日15時許，持搜索票至苗栗縣苗栗市南勢里新勝11-1號搜
    獲乙○○持有之丙○○、丁○○所有之身分證、健保卡、OK
    WAP行動電話1 支 (含門號卡0000000000) ，而查悉上情。
二、案經丙○○、丁○○訴由苗栗縣警察局頭份分局報請臺灣苗
    栗地方法院檢察署檢察官偵查起訴。
    理  由
一、訊據被告乙○○對於上開犯罪事實坦承不諱，經核與證人即
    被告甲○○、被害人丙○○、丁○○於偵查中證述之情節相
    符（見96年度偵字第463 號卷第145 至148 頁）。並有贓物
    認領保管單2 紙、和信ON LINE 服務申請表影本1 紙、照片
    1 張附卷可稽（見96年度偵字第463 號卷第51、60、89、18
    2 頁）。被告自白與事實相符，足堪採信，本件事證明確，
    被告犯行堪以認定。
二、核被告乙○○所為，係犯刑法第349 條第1 項之收受贓物罪
    、第216 條、第210 條之行使偽造私文書罪及第339 條第1
    項之詐欺取財罪。被告乙○○利用不知情之和信電訊股份有
    限公司之經銷公司人員盜刻丙○○之印章，為間接正犯。又
    其盜刻印章為偽造私文書之部分行為，偽造私文書之低度行
    為，為行使偽造私文書之高度行為所吸收，均不另論罪。另
    被告乙○○所犯行使偽造私文書與詐欺取財罪，被告乙○○
    就所偽造私文書之內容向他方有所「主張」之同時亦在施行
    詐術，2 者有同時同地以「一個行為」為之的關係，應依刑
    法第55條想像競合犯之規定，從一重即行使偽造私文書罪處
    斷（95年5 月4 日臺灣高等法院暨所屬法院因應新修正刑法
    施行座談會提案第42號參照），公訴人認上開2 罪應數罪併
    罰，尚有誤解。另被告乙○○所犯收受贓物罪與行使偽造私
    文書罪，犯意各別，行為互殊，應分論併罰。被告乙○○有
    犯罪事實欄所載有期徒刑執行完畢之情形，有臺灣高等法院
    被告前案紀錄表1 份在卷可佐，其於有期徒刑執行完畢後5
    年內，再故意犯本件有期徒刑以上之罪，為累犯，應依刑法
    第47條第1 項之規定加重其刑。爰審酌被告犯罪之動機、目
    的、犯罪之手段尚稱平和、造成被害人財產損害、犯罪後坦
    承犯行，態度尚稱良好，公訴人具體求刑等一切情狀，分別
    量處如主文所示之刑，以示懲儆。然被告乙○○本件犯罪時
    間係在中華民國96年4 月24日以前，所犯刑法第349 條第1
    項收受贓物罪、第216 條、第21 0條之行使偽造私文書罪，
    悉合於中華民國96年罪犯減刑條例規定之減刑條件，應依該
    條例第2 條第1 項第3 款、第7 條規定減其宣告刑2 分之1
    ，減為如主文所示之刑，並依該條例第10條第1 項，定其應
    執行之刑。至和信ON LINE 服務申請表中偽刻「丙○○」印
    章所生之印文2 枚，及該偽刻之「丙○○」印章1 顆（見96
    年度偵字第463 號卷第182 頁），不論是否屬被告所有，均
    應依刑法第219 條之規定宣告沒收。
據上論斷，應依刑事訴訟法第273 條之1 第1 項、299 條第1 項
前段，刑法第216 條、第210 條、第339 條第1 項、第349 條第
1 項、第55條、第51條第5 款、第219 條，刑法施行法第1 條之
1 第1 項、第2 項，中華民國96年罪犯減刑條例第2 條第1 項第
3款 、第7 條、第10條，判決如主文。
本案經檢察官黃俊鳴到庭執行職務。
中　　華　　民　　國　　96　　年　　9 　　月　　3 　　日
                  臺灣苗栗地方法院刑事第三庭
                        審判長法　官　吳國聖
以上正本證明與原本無異。
如不服本判決，應於判決送達後10日內向本院提出上訴狀（應附
繕本），其未敘述上訴理由者，應於上訴期間屆滿後20日內補提
理由書狀於本院，上訴於臺灣高等法院臺中分院。告訴人或被害
人如對於本判決不服者，應具備理由請求檢察官上訴，其上訴期
間之計算係以檢察官收受判決正本之日期為準。
                              書記官  陳玲君
中　　華　　民　　國　　96　　年　　9 　　月　　3 　　日
中華民國刑法第349條
（普通贓物罪）
收受贓物者，處 3 年以下有期徒刑、拘役或 5 百元以下罰金。
搬運、寄藏、故買贓物或為牙保者，處 5 年以下有期徒刑、拘役
或科或併科 1 千元以下罰金。
因贓物變得之財物，以贓物論。
中華民國刑法第210條
（偽造變造私文書罪）
偽造、變造私文書，足以生損害於公眾或他人者，處 5 年以下有
期徒刑。
中華民國刑法第216條
（行使偽造變造或登載不實之文書罪）
行使第 210 條至第 215 條之文書者，依偽造、變造文書或登載
不實事項或使登載不實事項之規定處斷。
